# 请教陈版，材料和产成品仓库的折旧入制造费用还是销售费用合适

提问人：karl55555 时间：2023-02-17 20:56:38
根据财政部 2017 年修订的《企业会计准则第 14 号-收入》，与销售相关的运费计入营业成本中列示（通常指运输活动在产品的控制权转移给客户之前发生），那么是否可以类比，材料和产成品仓库的折旧也是在控制权转移给客户之前发生的，计入制造费用，在当期生产的产品中分摊

回答人：chenyiwei
不可以这样类比。
与销售相关的运费计入营业成本中列示，只是对报表列报方面的调整，销售运费计入营业成本的过程并不通过产品成本核算系统，而是在发生时直接计入，因此不影响产品成本的计算。而你提到的“材料和产成品仓库的折旧也是在控制权转移给客户之前发生的，计入制造费用，在当期生产的产品中分摊”就涉及到成本核算系统了。
并且，在《企业会计准则第 1 号——存货》第九条中已经明确：“仓储费用（不包括在生产过程中为达到下一个生产阶段所必需的费用）”应当在发生时确认为当期损益，不计入存货成本。如果如你所述计入产品成本，则与该条规定直接冲突。